【裁判字號】    89,易,2010
【裁判日期】    890801
【裁判案由】    竊盜
【裁判全文】
臺灣板橋地方法院刑事判決                        八十九年度易字第二一號
    公  訴  人  臺灣板橋地方法院檢察署檢察官
    被      告  丁○○
                甲○○
右列被告因竊盜案件，經檢察官提起公訴 (八十九年度偵緝字第一三六號、八十九年
度偵字第一五０三號），本院判決如左：
    主  文
丁○○共同連續竊盜，累犯，處有期徒刑柒月。
甲○○共同竊盜，處有期徒刑參月。
    事  實
一、丁○○於民國八十四年間因違反麻醉藥品管理條例案件，經本院判處有期徒刑三
    月確定，嗣於八十四年八月十日易科罰金執行完畢，又於八十八年六月間因竊盜
    案，經本院判處有期徒刑四月確定，尚未執行完畢，竟不知悔改，又意圖為自己
    不法之所有並基於概括犯意，於八十八年八月二十四日，在台北縣新莊市○○路
    附近，見不詳人所竊得而棄置該處之車號Ｆ三─０五七０號自用小客車（係戊○○所有，於八十八年八月十七日八時許，在台北縣板橋市○○路○段三十巷內失
    竊），車門未鎖且駕駛座上有鑰匙，因而順手竊取該車，得手後駕該車供己使用
    。丁○○復基於同一概括犯意，與甲○○、李海裉（未到庭，另行審理）共同基
    於犯意聯絡，於八十九年一月九日下午三時三十分許，由甲○○駕駛ＤＫ─一七
    ０二號自用小貨車搭載其餘二人，共同前往台北縣林口鄉湖南村頭湖九十三之六
    號前，由丁○○與乙○○徒手竊取丙○○所有而已拆卸之白鐵、廢鐵、深水馬達
    、角形鐵等廢五金約三十公斤，得手後將之放置在該自用小客車上，擬駕車離開
    時，為丙○○發覺而報警當場查獲。
二、案經台北縣警察局新莊分局報請台灣板橋地方法院檢察署檢察官偵查起訴。
    理  由
一、訊據被告丁○○於本院審理時坦承竊取前揭自用小客車之事實不諱，惟矢口否認
    有竊取廢鐵之犯行，辯稱：伊等認為該處所拆卸之白鐵、廢鐵、深水馬達、角形
    鐵等物係垃圾，無人所有，因此撿拾該等廢棄物云云；被告甲○○亦矢口否認有
    何竊盜犯行，辯稱：該處已遭挖土機剷平，伊等認為該批廢五金是無人所有而去
    撿拾云云。經查，（一）被告丁○○竊取自用小客車之事實，除據被告丁○○於
    本院審理時坦承不諱，並據被害人戊○○於警訊指訴綦詳，且有車輛竊盜車牌失
    竊資料個別查詢報表可稽。（二）被告丁○○、甲○○、乙○○三人共同於前揭
    處所搬運廢五金至自用小貨車上之事實，業據被告三人於警訊偵查及本院審理時
    坦承不諱。又被害人丙○○於警訊中指訴：伊在屋前堆放一批廢五金及深水馬達
    ，之前曾遭不詳人竊取多次，今日伊及時發現被告三人正在現場竊取搬運至自用
    小貨車上，伊趕緊報警處理始未損失等語，並有丙○○出具之贓物認領保管單一
    紙在卷可稽。被告等雖辯稱係誤認為無人所有之廢棄物云云，然被告等搬運該批
    廢五金及深水馬達之物，重約三十公斤，被告等既認為有價值而以小貨車作為搬
    運工具，堪認該批廢五金自外觀上看去，尚非毫無價值，被告等何以未進一步向
    該處屋主或鄰人探詢是否確實遭人拋棄所有權，即逕以小貨車搬運該批五金，是
    以被告等所辯並不足取。本件事證明確，被告等犯行堪以認定。
二、核被告丁○○、甲○○所為，均係犯刑法第三百二十條第一項竊盜罪。被告丁○○就第二次犯行部分，與被告甲○○、乙○○間有犯意聯絡與行為分擔，為共同
    正犯。被告丁○○先後二次竊盜犯行，時間緊接，所犯又係構成要件相同之罪名
    ，顯係基於概括犯意為之，應依連續犯規定，論以一罪，並加重其刑。又被告丁○○於八十四年間因違反麻醉藥品管理條例案件，經本院判處有期徒刑三月確定
    ，嗣於八十四年八月十日易科罰金執行完畢，此有台灣高等法院檢察署刑案紀錄
    簡覆表一件在卷可按，其於五年內再犯本件有期徒刑以上之罪，為累犯，應依法
    遞加重其刑。爰審酌被告丁○○、甲○○之品行，及其等犯罪之動機、目的、手
    段，生活狀況、智識程度、犯罪所生之損害、犯罪次數，及犯罪後態度等一切情
    狀，分別量處如主文所示之刑。
據上論斷，應依刑事訴訟法第二百九十九條第一項前段、刑法第三百二十條第一項、
第二十八條、第五十六條、第四十七條、罰金罰鍰提高標準條例第一條前段，判決如
主文。
本案經檢察官陳伯厚到庭執行職務。
中        華        民        國     八十九    年    八    月     一    日
                                    臺灣板橋地方法院刑事第二庭
                                          法  官  黃  惠  瑛
右正本證明與原本無異。
如不服本判決，應於判決送達後十日內，向本院提出上訴狀。
                                          書記官  張  志  華
中        華        民  國     八十九    年    八    月     三    日
附錄本案論罪科刑法條全文：
刑法第三百二十條
意圖為自己或第三人不法之所有，而竊取他人之動產者，為竊盜罪，處五年以下有期
徒刑、拘役或五百元以下罰金。
意圖為自己或第三人不法利益，而竊佔他人之不動產者，依前項之規定處斷。
前二項之未遂犯罰之。


司法院資訊處製作；財團法人民間司法改革基金會備份。
